臺灣屏東地方法院刑事判決　　　　　　　 94年度易字第286號
公　訴　人　臺灣屏東地方法院檢察署檢察官
被　　　告　己○○
上列被告因竊盜案件，經檢察官提起公訴（94年度偵字第1917號
）及移送併案審理（94年度偵字第2832號），被告已就被訴事實
為有罪之陳述，本院裁定適用簡式審判程序，判決如下：
    主  文
己○○連續攜帶兇器竊盜，處有期徒刑壹年貳月，扣案之Ｔ型板
手壹支沒收。
    事  實
一、己○○曾於民國94年間因犯竊盜案件，經本院以94年度簡字
    第215 號判處有期徒刑1 年2 月，並宣告緩刑5 年確定，現
    仍在緩刑中。猶不知悔改，復基於意圖為自己不法所有之概
    括犯意，連續為下述之竊盜犯行：
  (一)於94年4 月12日下午4 時許，至屏東縣高樹鄉南華村大同巷
    53號丁○○之住處，攀越圍牆，侵入丁○○之住宅（侵入住
    宅部分未據告訴），徒手竊取丁○○所有之消防廣播分區選
    擇器1 部。
  (二)於同年4 月15日凌晨2 時30分許，至設於屏東縣長治鄉○○
    村○○路惠迪宮旁之一樓建築物（未編門牌號碼）前丙○○
    經營之檳榔攤，由檳榔攤未上鎖之鐵門進入攤位後，徒手竊
    取丙○○所有之飲料16罐，隨即見檳榔攤後方供營業用之建
    築物之鐵門未上鎖，接續開啟鐵門於進入該建築物內，徒手
    竊取白鐵鍋2 只、鋁製鍋2 只及白鐵1 片，得手後離去。
  (三)於同年5 月7 日下午11時許，在屏東縣高樹鄉南華村中山巷
    3 號前，見乙○○所有之車牌號碼PLQ －235 號機車，機車
    鑰匙未拔下，即徒手竊取該機車。
  (四)於同年5 月30日下午4 時許，在屏東縣鹽埔鄉鹽中村農地辛○○耕種之檳榔園外，以站立在其所騎乘之機車上，而後伸
    手越進架設在圍牆上而構成圍牆一部之鐵絲網，徒手竊取檳
    榔1 芎。
  (五)於同年6 月5 日上午10時許，在屏東縣高樹鄉○○段420 地
    號農地甲○○耕種之檳榔園內，進入未設圍籬之檳榔園內，
    徒手竊取檳榔3 芎。
  (六)於同年6 月5 日下午4 時許，在屏東縣高樹鄉○○段66地號
    農地癸○○耕種之檳榔園內，徒手竊取癸○○種植在圍籬外
    之檳榔1 芎。
  (七)於同年6 月5 日下午4 時餘許，在屏東縣高樹鄉○○村○○○段壬○○耕種之檳榔園內，徒手竊取壬○○種植在圍籬外
    之檳榔10餘芎。
  (八)於同年6 月5 日下午11時許，在屏東縣長治鄉○○村○○路
    85號前，持其所有之客觀上可供兇器使用之Ｔ型板手1 支，
    竊取庚○○所有之車牌號碼AVJ －486 號機車。
二、案經屏東縣警察局屏東分局報告臺灣屏東地方法院檢察官偵
    查起訴及移送併案審理。
    理  由
一、上開犯罪事實，業據被告己○○於本院審理時供認不諱，核
    與告訴人丙○○、被害人丁○○、乙○○、辛○○、甲○○
    、癸○○、壬○○、庚○○指述失竊情節相符，並有車輛竊
    盜車牌失竊資料個別查詢報表－查詢車輛認可資料2 份、車
    輛尋獲電腦輸入單2 份、贓物保管領結6 份及照片44張附卷
    可稽，復有扣案之Ｔ型板手1 支可資佐證，足認被告之自白
    與事實相符，應堪採信。本案事證明確，被告犯行堪以認定
    。
二、扣案之Ｔ型板手1 支為金屬製造且有一端呈尖銳狀，持以毆
    打或擊刺他人，顯足以使人成傷或致命，堪認為兇器無誤。
    核被告己○○於事實欄一、(一)、(四)所示時地，踰越圍牆竊盜
    之所為，係犯刑法第321 條第1 項第2 款之加重竊盜罪；於
    事實欄一、(八)所示時地，持客觀上可供兇器使用之Ｔ型板手
    竊盜之所為，係犯刑法第321 條第1 項第3 款之加重竊盜罪
    ；於事實欄一、(二)、(三)、(五)、(六)、(七)所示時地，徒手竊取他
    人財物之所為，係犯刑法係犯刑法第320 條第1 項之竊盜罪
    。又被告於事實欄一、(二)所示時地，於密接之時、地中，竊
    取告訴人丙○○經營之檳榔攤內飲料16罐後，復進入後方建
    築物竊取財物之行為，係以接續之行為持續侵害財產法益，
    為接續犯，僅為一罪。被告所為多次竊盜行為，時間緊接，
    所犯罪名相同，顯係出於概括之犯意為之，為連續犯，爰依
    刑法第56條之規定，論以刑度及情節較重之攜帶兇器竊盜罪
    ，並加重其刑。起訴書之犯罪事實雖僅敘及被告於事實欄一
    、(一)、(二)之竊盜犯行，而未敘及其餘犯行，惟被告其餘之竊
    盜犯行與前開已起訴之犯罪事實，具連續犯之裁判上一罪關
    係，為起訴效力所及，本院自應併予審理。爰審酌被告不思
    以正當途徑獲取財物，圖以竊盜財物滿足自己之慾望，前曾
    於94年間因犯竊盜案件，經本院以94年度簡字第215 號判處
    有期徒刑1 年2 月，並宣告緩刑5 年確定，現仍在緩刑中，
    有臺灣高等法院被告前案紀錄表附卷足憑，猶不知悔改，及
    其犯罪之動機、目的、手段、犯罪所得，犯後坦承犯行，態
    度尚可等一切情狀，量處如主文所示之刑。扣案之Ｔ型板手
    1 支，係被告所有供犯罪所用之物，業據被告供述在卷，爰
    依刑法第38條第1 項第2 款規定宣告沒收。
三、公訴意旨另以：被告己○○於事實欄一、(二)所示時地，至設
    於屏東縣長治鄉○○村○○路惠迪宮旁之建築物前丙○○經
    營之檳榔攤，由檳榔攤未上鎖之鐵門進入攤位後，徒手竊取
    丙○○所有之飲料16罐，隨即見檳榔攤後方丙○○住宅之鐵
    門未上鎖，接續開啟鐵門於夜間侵入丙○○之住宅，徒手竊
    取丙○○所有之白鐵鍋2 只、鋁製鍋2 只及白鐵1 片，得手
    後離去。因認被告亦涉有刑法第306 條第1 項侵入住宅罪嫌
    。按刑法第306 條第1 項之不法侵入罪之保護客體，為個人
    居住之安寧與私人生活秘密之保持，重在居住之事實（司法
    院65年7 月13日台65刑二函字第949 號參照）。經查，告訴
    人丙○○係居住於屏東縣鹽埔鄉○○路23號，每天至上開建
    築物做生意，結束營業後，即將鐵門鎖起，如果沒有開門營
    業根本不知道遭竊，失竊之物品均為告訴人母親準備賣麵之
    工具等情，業據告訴人於檢察事務官詢問時證述甚明（偵字
    第1917號卷第49頁），故公訴人認上開建築物係告訴人之住
    宅，容有誤會。再上開建築物屋內空曠，並未擺設供日常生
    活居住之床鋪、餐桌、廚具等物品，有照片10張可稽（偵字
    第1917號卷第43至48頁），足認上開建築物僅為供營業之場
    所，並未供人居住，是告訴人之證述即堪採信。揆諸前開說
    明，尚難以無故侵入住宅罪相繩。惟公訴意旨認此部分，與
    前有罪部分有牽連犯裁判上一罪關係，爰不另為無罪之諭知
    ，附此敘明。
四、移送併辦意旨另以：被告己○○於94年6 月7 日下午10時許
    ，至屏東縣長治鄉○○村○○路64號告訴人戊○○住處，夜
    間侵入告訴人戊○○住宅，正欲物色財物而發出聲響之際，
    為告訴人戊○○發覺，隨即逃逸，因認被告涉有刑法第321
    條第2 項、第1 項第1 款夜間侵入住宅竊盜未遂罪嫌。訊之
    被告固坦承於夜間侵入告訴人戊○○上開住宅之事實，然否
    認有加重竊盜未遂犯行，辯稱：伊欲竊取財物，至屏東縣長
    治鄉○○村○○路64號戊○○住處，徒手拉斷鐵窗之鐵條（
    毀損部分未據告訴），由鐵窗侵入戊○○住宅，剛進入幾秒
    鐘，即因拉扯鐵窗之際，發出聲響，而為戊○○發覺下樓查
    看，伊還沒開始注意客廳的擺設，就看到戊○○下樓，伊立
    即循侵入處逃逸等語。經查：
  (一)按犯罪事實應依證據認定之，無證據不得認定犯罪事實，刑
    事訴訟法第154 條第2 項定有明文。又認定犯罪事實所憑之
    證據，雖不以直接證據為限，間接證據亦包括在內；然而無
    論直接或間接證據，其為訴訟上之證明，須於通常一般之人
    均不致有所懷疑，而得確信其為真實之程度者，始得據為有
    罪之認定，倘其證明尚未達到此一程度，而有合理之懷疑存
    在時，即無從為有罪之認定；刑事訴訟法上所謂認定犯罪事
    實之證據，係指足以認定被告確有犯罪行為之積極證據而言
    ，如未能發現相當證據或證據不足以證明，自不能以推測或
    擬制之方法，以為裁判基礎，此觀最高法院76年台上字第49
    86號、29年上字第3105號、40年台上字第86號判例意旨自明
    。
  (二)次按刑法上之未遂犯，必須已著手於犯罪行為之實行而不遂
    ，始能成立，刑法第25條第1 項規定甚明，同法第321 條之
    竊盜罪，為第320 條之加重條文，自係以竊取他人之物為其
    犯罪行為之實行，至該條第1 項各款所列情形，不過為犯竊
    盜罪之加重條件，如僅著手於該項加重之行為而未著手搜取
    財物，仍不能以本條之竊盜未遂論。上訴人在某處住宅之鐵
    門外探望，正擬入內行竊，即被巡捕查獲，是被獲時尚未著
    手於竊盜之犯罪行為，自難謂係竊盜未遂。至其在門外探望
    ，原係竊盜之預備行為，刑法對於預備竊盜並無處罰明文，
    亦難令負何種罪責。（最高法院27年滬上字第54號判例著有
    明文，同院85年度台非字第116 號、83年度台上字第2072號
    、72年度台非字第107 號判決均採相同意見）。雖證人即告
    訴人戊○○經本院2 次傳喚，均無正當理由而未到庭，惟證
    人於警詢中證稱：伊當時人在2 樓，聽見樓下有聲響，就下
    樓看見小偷，因伊及時發現，所以沒有財物被竊等語，核與
    被告所辯相符。再上開住宅內之物品均置於屋內，且該住宅
    內亦無遭翻箱倒櫃之凌亂痕跡，有警卷所附之屋內現場照片
    2 張可證，堪信被告確無蒐尋財物之行為。故被告所辯即堪
    採信。本案被告僅為夜間侵入住宅之加重竊盜要件行為，尚
    未著手蒐取財物，則揆諸前揭最高法院之判例及判決之見解
    ，尚難以刑法第321 條第1 項第1 款之加重竊盜未遂論，此
    部分應退還檢察官另為適法之處理。另侵入住宅部分雖經告
    訴人戊○○告訴，然前開起訴侵入住宅部分已經本院認定不
    構成犯罪，詳如前述，自無裁判上一罪之連續犯關係，本院
    亦不得審理，應一併退還檢察官處理，併此敘明。
據上論結，應依刑事訴訟法第273 條之1 第1 項、第299 條第1
項前段，刑法第56條、第321 條第1 項第3 款、第38條第1 項第
2 款，判決如主文。
本案經檢察官鄭伊鈞到庭執行職務。
中    華    民    國    94    年    7     月    29    日
                  刑事第五庭    法  官  楊文廣
以上正本證明與原本無異。
如不服本判決應於收受本判決送達後十日內向本院提出上訴書狀
，其未敘述上訴理由者，並得於提起上訴後十日內向本院補提理
由書狀（均須按他造當事人之人數附繕本）「切勿逕送上級法院
」
中    華    民    國    94    年    7     月    29    日
                                書記官  林志憲
附錄本判決論罪之法條：
刑法第三百二十一條：
犯竊盜罪而有左列情形之一者，處六月以上五年以下有期徒刑：
一於夜間侵入住宅或有人居住之建築物、船艦，或隱匿其內而犯
之者。二毀越門扇、牆垣或其他安全設備而犯之者。
三  攜帶兇器而犯之者。
四  結夥三人以上而犯之者。
五  乘火災、水災或其他災害之際而犯之者。
六  在車站或埠頭而犯之者。
前項之未遂罰之。
